# 交易所的手续费是计入长期投资成本吗

提问人：xyr1971 时间：2021-03-15 09:22:00
这个交易所费用是成交了，按照交易金额的3%缴纳，没有成交不用缴纳。这个交易费用和审计评估等中介费用是不一样的。因此，认为是属于与企业合并相关的合并成本，计入投资成本，为什么不是这样理解呢？

回答人：chenyiwei
非同一控制下企业合并的合并成本也是计入当期损益。见《企业会计准则解释第 4 号》第一条。

提问人：xyr1971 时间：2021-03-15 14:19:00
陈老师，非同一控制下企业合并的合并成本也是计入当期损益，这个是指合并报表层面吧？个别报表层面也是计入当期损益吗？还是可以计入长期投资价值/

回答人：chenyiwei
个别报表层面也是计入费用。《企业会计准则第 2 号——长期股权投资（ 2014 年修订）》第五条。